臺灣高等法院臺南分院刑事裁定　九十六年度抗字第三六二號
抗 告 人即
選任辯護人　蘇陳俊哲律師
抗 告 人
即 被 告　甲○○
上列抗告人因被告殺人未遂羈押案件，不服臺灣臺南地方法院，
中華民國九十六年十月十二日所為裁定（九十六年聲羈字第四四
０號），提起抗告，本院裁定如下：
    主    文
抗告駁回。
    理    由
一、抗告意旨略以：被告與黃丁宏不過房東、房客關係，彼此間
    因遷讓房屋事件，現正涉訟中，然被告對黃丁宏並無深仇大
    恨，自無不利於黃丁宏之動機，乃警方未查率爾以殺人未遂
    罪移送偵辦，誠屬欲加之罪何患無詞，被告實難甘服。又被
    告縱卸下瓦斯，而暫將之放置房間外通道，但係意在就近安
    裝管線，避免黃丁宏暗中破壞，蓋以黃丁宏為逼迫被告遷讓
    房屋，曾迭次暗中破壞瓦斯管線及斷水、電，造成被告生活
    上不便，從而被告為不使黃丁宏再次破壞得逞，始將瓦斯桶
    拆卸並搬遷至被告房間外通道，俾就近監視，乃警方遽認被
    告意圖引爆瓦斯，與眾人同歸於盡，實謬以千里。殊不知警
    方逮捕被告時，被告是在房間內坐於沙發上休息，而瓦斯桶
    則隔一道牆放在外面通道間，且未打開瓦斯桶，此何能引爆
    瓦斯？是被告並未有任何殺人犯行，乃原裁定認被告涉嫌殺
    人未遂罪嫌重大，自屬有誤。縱認被告有與人同歸於盡之企
    圖，然以被告與瓦斯桶相隔一道牆，而無法即時引爆，被告
    行為充其量僅為刑法第三百零五條之恐嚇罪，尚與刑事訴訟
    法第一百零壹條第一項第三款羈押要件不符，乃原裁定猶准
    予羈押，於法未合。為此，提起抗告，請求撤銷原裁定云云
    。
二、按檢察官依刑事訴訟法第九十三條第二項規定，聲請羈押被
    告者，經法官訊問後，認為所犯為死刑、無期徒刑或最輕本
    刑為五年以上有期徒刑之罪，犯罪嫌疑重大，非予羈押，顯
    難進行追訴、審判或執行，得羈押之，刑事訴訟法第一百零
    一條第一項第三款定有明文。又羈押乃為保全證據，或保全
    刑事程序得以順利進行，或擔保國家刑罰權之執行，其目的
    不在確認被告的罪責與刑罰問題，而在於判斷有無保全之必
    要的問題，故法院須審查者，應為被告犯罪嫌疑是否重大，
    及有無賴此保全偵、審程序進行或執行之必要，是關於羈押
    原因之判斷，適用自由證明程序，而非嚴格證明程序，易言
    之，即由檢察官提出之證據及審理之結果，已足使法院對被
    告犯行產生「很有可能如此」之心證程度，即為已足，而非
    必證明至「確實如此」之程度，始認合乎羈押要件。
三、經查，本件被告甲○○因犯殺人未遂罪等案件，於偵查中，
    經檢察官訊問後，認有羈押之必要者，向原審法院聲請羈押
    ，嗣經原審訊問後，認被告犯罪嫌移重大，且所犯係死刑、
    無期徒刑或最輕本刑為五年以上有期徒刑之罪，符合有刑事
    訴訟法第一百零一條第一項第三款之要件，而有羈押之必要
    ，於九十六年十月十二日執行羈押在案。抗告人雖辯稱：被
    告雖將瓦斯桶移至房間外通道，但被告與瓦斯桶間相隔一道
    牆，自無引爆瓦斯之可能云云。惟查，被告漏逸其置於通道
    上瓦斯桶內氣體，並手持打火機作勢欲引爆瓦斯等情，業據
    證人黃丁宏、謝尚育指述綦詳，核與現場處理員警方明華職
    務報告內容大致相符，並有被告作案用瓦斯桶、打火機扣案
    等在卷可稽，則抗告人漏逸瓦斯氣體作勢點燃行為，「很有
    可能」該當殺人未遂罪，而被告所涉殺人未遂罪為最輕本刑
    五年以上有期徒刑之罪，符合刑事訴訟法第一百零一條一項
    第三款規定，有羈押原因。抗告人辯稱：被告當時尚與瓦斯
    桶有一牆之隔云云，顯非事實，要難採信。又依被告所自陳
    ，其係因黃丁宏間租屋糾紛所致等語，則被告僅因與房東間
    有租屋糾紛，未尋正當管道解決，企圖以如此激烈手段處理
    彼此間糾紛，顯見被告對法律服從性甚低，則以被告自認其
    並無殺人未遂犯行，倘若法院最後判決結果非其所預期之罪
    刑，被告可能期待的刑罰制裁較為嚴厲，以被告對法律服從
    性低情形以觀，尚難期待抗告人能服膺法院判決結果，其逃
    亡之誘因也隨之增加，非予羈押難以確保審判程序之順利進
    行及將來刑之執行，自有羈押之必要。是原審對被告，依法
    准予羈押，核與刑事訴訟法第一百零一條第一項第三款規定
    ，尚無違背，抗告人執上開抗告意旨，指原審遽准檢察官羈
    押之聲請為不當云云，依上所述，為無理由，應予駁回。
四、據上論斷，應依刑事訴訟法第四百十二條，裁定如主文。
中　　華　　民　　國　　96　　年　　11　　月　　 9　　日
　　　　　　　　　　刑事第一庭審判長法官　黃　崑　宗
　　　　　　　　　　　　　　　　　  法官　王　明　宏
　　　　　　　　　　　　　　　　　  法官　蔡　長　林
以上正本證明與原本無異。
不得再抗告。
　　　　　　　　　　　　　　　　　書記官　李　培　薇
中　　華　　民　　國　　96　　年　　11　　月　　 9　　日
